【裁判字號】    98,易,3394
【裁判日期】    990204
【裁判案由】    竊盜
【裁判全文】
臺灣板橋地方法院刑事判決              98年度易字第3394號
公  訴  人  臺灣板橋地方法院檢察署檢察官
被      告  乙○○
上列被告因竊盜案件，經檢察官提起公訴（98年度偵字第30750
號），被告於準備程序認罪，本院以簡式審判程序判決如下：
    主  文
乙○○犯竊盜罪，累犯，處有期徒刑肆月，如易科罰金以新臺幣
壹仟元折算壹日；又犯竊盜罪，累犯，處拘役肆拾日，如易科罰
金以新臺幣壹仟元折算壹日；又犯竊盜罪，累犯，處拘役肆拾日
，如易科罰金以新臺幣壹仟元折算壹日。應執行有期徒刑肆月，
拘役柒拾日，如易科罰金均以新臺幣壹仟元折算壹日。
    事實及理由
一、按除被告所犯為死刑、無期徒刑、最輕本刑為三年以上有期
    徒刑之罪或高等法院管轄第一審案件者外，於第一次審判期
    日前之準備程序進行中，被告先就被訴事實為有罪之陳述時
    ，審判長得告知被告簡式審判程序之旨，並聽取當事人、代
    理人、辯護人及輔佐人之意見後，裁定進行簡式審判程序，
    刑事訴訟法第273 條之1 第1 項定有明文。經核本件被告乙○○所犯係死刑、無期徒刑、最輕本刑為三年以上有期徒刑
    以外之罪，其於準備程序中就被訴事實為有罪之陳述，經法
    官告知簡式審判程序之旨，並聽取公訴人、被告之意見後，
    本院爰依首揭規定，裁定進行簡式審判程序，合先敘明。
二、本件犯罪事實：
    乙○○前曾於民國93年間因竊盜案件，經本院以93年度簡字
    第4234號判決，判處有期徒刑四月確定，執行後於94年4 月
    12日縮刑期滿執行完畢（於本件構成累犯）。詎其猶不知悔
    改，復基於意圖為自己不法所有之各別犯意，分別於(一)98年
    11月4 日凌晨0 時許，在臺北縣新莊市○○路419 巷1 弄20
    號前，見丙○○所有停放該處之車號K7-9203 號自用小貨車
    （登記車主為「旌華工程企業有限公司」，價值新臺幣5 萬
    元），未鎖車門，且汽車鑰匙留置在車上，即趁無人注意之
    際，進入車內啟動竊取該自用小客車，駛離供己交通工具使
    用。(二)於同日凌晨0 時30分許，其駕駛上開竊得之自用小貨
    車，至臺北縣新莊市○○街99巷4 弄6 號前停車，下車後在
    該址樓梯間，見甲○○所有停放該處之車號760-BNV 號重型
    機車，懸掛之該車號車牌螺絲鬆動，即趁無人注意之際，徒
    手將螺絲轉開，拆卸竊取該機車車牌1 面，得手後將該車牌
    放置在其上開竊得之自用小貨車上，準備供作更換上開竊得
    之自用小貨車車牌使用，以逃避警方查緝。(三)其後於同日凌
    晨0 時40分許，再步行走至新莊市○○街99巷11弄4 號樓梯
    間，復見蔣時順所有停放該處之車號N2K-831 號重型機車，
    懸掛之該車號車牌螺絲亦有鬆動，即亦趁無人注意之際，徒
    手將螺絲轉開，再拆卸竊取該機車車牌1 面，得手後亦將該
    車牌放置在其上開竊得之自用小貨車上，準備供作更換上開
    竊得之自用小貨車車牌使用，以逃避警方查緝。嗣因丙○○
    於乙○○啟動竊取其車時，聞聲外出查看，發現其車遭竊，
    旋即於同日凌晨1 時10分許報警處理，並於報警後自行騎乘
    機車在其住處附近搜尋，其後於同日凌晨2 時26分許，行經
    新莊市○○路419 巷26號前時，發現乙○○駕駛其上開失竊
    小貨車正在路上行駛，隨即尾隨至新莊市○○路419 巷1 弄
    5 號前，見該車停下後，旋報警而於同日凌晨2 時30分許，
    經警據報至在該處後當場查獲乙○○，並在該小貨車上起獲
    乙○○上開竊得之車牌2 面，因而查悉上情。案經丙○○、
    甲○○、蔣時順訴由臺北縣政府警察局新莊分局報請臺灣板
    橋地方法院檢察署檢察官偵查起訴。
三、本件證據：
    (一)被告於警詢、偵查、審理時之自白、告訴人丙○○、甲○○、蔣時順等於警詢之指訴。
    (二)卷附之臺北縣政府警察局新莊分局搜索、扣押筆錄、贓物
      認領保管單、上開失竊小貨車、失竊車牌之機車等行車執
      照、車輛協尋、尋獲電腦輸入單、起獲贓物及行竊現場照
      片等可稽。
四、核被告上開三次所為，均係犯刑法第320 條第1 項之竊盜罪
    。其上開所犯三罪，犯罪時間相異，被害對象不同，顯係基
    於各別犯意為之，應予分論併罰。又其前曾於93年間因竊盜
    案件，經本院以93年度簡字第4234號判決，判處有期徒刑四
    月確定，執行後於94年4 月12日縮刑期滿執行完畢，有臺灣
    高等法院被告前案紀錄表在卷可稽，被告前受有期徒刑執行
    完畢，於五年以內故意再犯本件有期徒刑以上之各罪，均為
    累犯，應依刑法第47條第1 項規定，各加重其刑。爰審酌被
    告前有多次竊盜前科之素行、本件各罪犯罪之動機、目的、
    方法、手段、對社會治安及告訴人所生危害、所獲不法利益
    及犯罪後坦承之態度等一切情狀，各量處如主文所示之刑及
    諭知易科罰金之折算標準，並定其應執行之刑及諭知易科罰
    金之折算標準。
五、依刑事訴訟法第273 條之1 第1 項、299 條第1 項前段、第
    310 條之2 、第454 條，刑法第320 條第1 項、第47條第1
    項、第41條第1 項前段、第51條第6 款，刑法施行法第1 條
    之1 第1 項、第2 項前段，判決如主文。
六、如不服本判決應於收受送達後十日內向本院提出上訴書狀，
    並應敘述具體理由；其未敘述上訴理由者，應於上訴期間屆
    滿後二十日內向本院補提理由書（均須按他造當事人之人數
    附繕本）「切勿逕送上級法院」。
本案經檢察官李超偉到庭執行職務
中    華    民    國    99    年    2     月    4     日
                      刑事第二庭  法  官  彭  全  曄
以上正本證明與原本無異。
                                  書記官  謝  雪  紅
中    華    民    國    99    年    2     月    5     日
附錄本案論罪科刑法條全文：
中華民國刑法第320條
（普通竊盜罪、竊佔罪）
意圖為自己或第三人不法之所有，而竊取他人之動產者，為竊盜
罪，處 5 年以下有期徒刑、拘役或 5 百元以下罰金。
意圖為自己或第三人不法之利益，而竊佔他人之不動產者，依前
項之規定處斷。
前二項之未遂犯罰之。

司法院資訊處製作；財團法人民間司法改革基金會備份。
